臺灣高等法院刑事判決　　　　　　　　 96年度上訴字第450號
上　訴　人
即　被　告　丙○○
上列上訴人因搶奪等案件，不服臺灣板橋地方法院95年度訴字第
3447號，中華民國95年12月8 日第一審判決（起訴案號：臺灣板
橋地方法院檢察署95年度偵字第22878 號），提起上訴，本院依
簡式審判程序判決如下：
    主  文
上訴駁回。
    事  實
一、丙○○於民國九十二年間犯強奪罪，經原審法院於九十三年
    六月二十八日，以九十三年度訴字第二五號判處有期徒刑一
    年二月確定，於九十四年十月三日縮刑期滿出監。
二、丙○○意圖為自己不法所有，於九十五年九月十八日上午八
    時許，以自備鑰匙一支，竊取任詩菱所有，交由乙○○使用
    車號ＪＤ六─五五六號之重型機車一部，得手後，供己作代
    步用。丙○○又意圖為自己不法所有，於九十五年九月十八
    日下午三時四十一分許，騎乘上開竊得之機車，在臺北縣板
    橋市○○街一三五號前，趁甲○○在該處擺設攤位忙於收攤
    不及防備之際，以左手自甲○○後方，強力拉扯配掛於甲○
    ○頸上之金項鍊一條，得手後，加速駕駛上開機車逃逸，嗣
    機車因故熄火，遂丟棄機車奔跑逃離現場。嗣將搶得之金項
    鍊售與綽號「阿強」之成年男子，得款新台幣一萬三千元花
    用殆盡。經警在上開機車上採集指紋送鑑定，確認為丙○○
    左拇指所遺留而循線查獲。
三、案經臺北縣政府警察局海山分局報告臺灣板橋地方法院檢察
    署官偵查起訴。
    理  由
一、上揭犯罪事實，迭據被告丙○○於警詢、偵查、原審準備程
    序及審理時坦承不諱，核與被害人乙○○、甲○○、任詩菱
    於警詢時指訴之情節相符。又被告丟棄在現場之機車，經警
    採集機車上指紋送請內政部警政署刑事警察局鑑定，確認結
    果與丙○○指紋卡之左拇指指紋相符，有內政部警政署刑事
    警察局九十五年九月二十七日刑紋字第九五０一四四七０七
    號鑑驗書附卷可參；並有受理刑事案件報案三聯單、車籍作
    業系統查詢認可資料，及照片三幀在卷可稽，足徵被告之自
    白與事實相符。事證明確，被告搶奪、竊盜犯行堪以認定，
    應予依法論科。
二、原審核被告丙○○所為，係犯刑法第三百二十條第一項之竊
    盜罪、第三百二十五條第一項之搶奪罪。所犯盜竊、搶奪之
    行為犯意各別，構成要件互異，應予分別論罪，合併處罰。
    被告有如上揭事實欄所載之罪執行完畢，有臺灣高等法院被
    告前案紀錄表附卷可查，其於有期徒執行完畢後，五年之內
    再犯本件有期徒刑以上之罪，為累犯，應依刑法第四十七條
    第一項規定加重其刑。爰審酌被告正值壯年，身強體壯，不
    知靠工作賺取金錢，竟竊取並搶奪他人財物，且其騎乘機車
    行搶路人，不僅造成被害人財物損失，對於人身安全亦有侵
    害之虞，嚴重影響社會治安，及其坦承犯行、態度尚佳等一
    切情狀，說明被告所有自備鑰匙一把，雖未扣案，然不能證
    明業已滅失，且係被告所有，供被告犯罪所用之物，依刑法
    第三十八條第一項第一款宣告沒收。適用刑法第五十一條第
    五款、刑法第三百二十條第一項、刑法第三百二十五條第一
    項、刑法第三十八條第一項第二款，判決丙○○竊盜，累犯
    ，處有期徒刑肆月，鑰匙壹把沒收。又意圖為自己不法之所
    有，而搶奪他人之動產，累犯，處有期徒刑壹年。應執行有
    期徒刑壹年貳月，鑰匙壹把沒收。其認事用法，核無違誤。
    上訴意旨，請求輕判，惟被告有多次前科，不宜輕判，被告
    上訴，指摘原判決不當，為無理由，應予駁回。
據上論斷，應依刑事訴訟法第368條，判決如主文。
本案經檢察官郭啟東到庭執行職務。
中　　華　　民　　國　　96　　年　　3 　　月　29　　　日
　　　　　　　　　刑事第八庭審判長法　官  鄭文肅
　　　　　　　　　　　　　　　    法　官  蔡光治
　　　　　 　 　　　　　　　　　　法　官  陳貽男
以上正本證明與原本無異。
搶奪部分如不服本判決，應於收受送達後十日內向本院提出上訴
書狀，其未敘述上訴之理由者並得於提起上訴後十日內向本院補
提理由書（均須按他造當事人之人數附繕本）。
其餘不得上訴。
                                  書記官  王泰元
中　　華　　民　　國　　96　　年　　3 　　月　　29　　日
附錄本案論罪科刑法條全文：
中華民國刑法第320條
（普通竊盜罪、竊佔罪）
意圖為自己或第三人不法之所有，而竊取他人之動產者，為竊盜
罪，處5年以下有期徒刑、拘役或5百元以下罰金。
意圖為自己或第三人不法之利益，而竊佔他人之不動產者，依前
項之規定處斷。
前二項之未遂犯罰之。
中華民國刑法第325條
（普通搶奪罪）
意圖為自己或第三人不法之所有，而搶奪他人之動產者，處6月
以上5年以下有期徒刑。
因而致人於死者，處無期徒刑或7年以上有期徒刑，致重傷者，
處3年以上10年以下有期徒刑。
第 1 項之未遂犯罰之。
